R 72 Stahlhelm, Bund der Frontsoldaten
Bundesarchiv
- R 72 Stahlhelm, Bund der Frontsoldaten e.V., 1918-1939 (1946-1956); R 72
  - Schriftverkehr der Bundesführung, 1
    - Organisation und Tätigkeit, 1.1
      - Veranstaltungen, 1.1.4
        - 11. Reichsfrontsoldatentag am Rhein (Koblenz) im Okt. 1930, 1928-1931
          - 11. Reichsfrontsoldatentag am Rhein (Koblenz) im Okt. 1930, Apr. - Okt. 1930; R 72/148; 61 Sta 1/148; 7; Enthält: Abteilung "Autodienst - Reichskraftfahrstaffel"; Bundesamt Magdeburg und Berlin; Geschäftsstelle des Frontsoldatentags
          - 11. Reichsfrontsoldatentag am Rhein (Koblenz) im Okt. 1930, Juli - Sept. 1930; R 72/140; 61 Sta 1/140; 8; Enthält: Geschäftsstelle; Geschäftsstelle des Frontsoldatentags
          - 11. Reichsfrontsoldatentag am Rhein (Koblenz) im Okt. 1930, Juli - Sept. 1930; R 72/142; 61 Sta 1/142; 9; Enthält: Leitung und Geschäftsstelle; Bundesamt Magdeburg und Berlin; Geschäftsstelle des Frontsoldatentags
          - 11. Reichsfrontsoldatentag am Rhein (Koblenz) im Okt. 1930, Juli - Okt. 1930; R 72/146; 61 Sta 1/146; 10; Enthält: Abteilung "Abendfeier am Deutschen Eck - Stahlhelm-Wachtfeuer"; Bundesamt Magdeburg und Berlin; Geschäftsstelle des Frontsoldatentags
          - 11. Reichsfrontsoldatentag am Rhein (Koblenz) im Okt. 1930, Juli - Nov. 1930; R 72/147; 61 Sta 1/147; 11; Enthält: Abteilung "Presse"; Bundesamt Magdeburg und Berlin; Geschäftsstelle des Frontsoldatentags
          - 11. Reichsfrontsoldatentag am Rhein (Koblenz) im Okt. 1930, Juli - Nov. 1930; R 72/150; 61 Sta 1/150; 12; Enthält: Schriftwechsel, Organisationsunterlagen und Berichte der Abteilungen "Kundgebung in der Stadthalle"; "Stahlhelm-Rheinlandfahrten"; "Propaganda"; "Festschrift und Festabzeichen"; "Bundesstabsquartier und Ehrengäste"; "Kriegsbeschädigte"; "Sanitätsdienst; Auskunftsdienst"; "Jungstahlhelm-Wanderungen"
          - 11. Reichsfrontsoldatentag am Rhein (Koblenz) im Okt. 1930, Aug. 1930 - Apr. 1931; R 72/138; 61 Sta 1/138; 13; Enthält: Einladungen und Veranstaltungen Entschließungen des Bundesvorstandes Abwicklung; Geschäftsstelle des Frontsoldatentags
          - 11. Reichsfrontsoldatentag am Rhein (Koblenz) im Okt. 1930, Sept. - Okt. 1930; R 72/139; 61 Sta 1/139; 14; Enthält: Ehrengäste Einladungen; Geschäftsstelle des Frontsoldatentags
        - 12. Reichsfrontsoldatentag in Breslau im Mai 1931, 1930-1931
          - 12. Reichsfrontsoldatentag in Breslau im Mai 1931, Nov. 1930 - Juni 1931; R 72/153; 61 Sta 1/153; 1; Enthält: Abteilung "Aufmarsch - Reichsfrontsoldatenappell - Vorbeimarsch"
          - 12. Reichsfrontsoldatentag in Breslau im Mai 1931, Jan. - Mai 1931; R 72/152; 61 Sta 1/152; 2; Enthält: Abteilung "Transport"
          - 12. Reichsfrontsoldatentag in Breslau im Mai 1931, Jan. - Mai 1931; R 72/157; 61 Sta 1/157; 3; Enthält: Abteilung "Ehrengäste"
          - 12. Reichsfrontsoldatentag in Breslau im Mai 1931, Jan. - Juni 1931; R 72/151; 61 Sta 1/151; 4; Enthält: Leitung und Geschäftsstelle; Bundesamt Berlin; Geschäftsstelle des Frontsoldatentags
          - 12. Reichsfrontsoldatentag in Breslau im Mai 1931, März - Mai 1931; R 72/158; 61 Sta 1/158; 5; Enthält: Abteilungen "Unterkunft und Verpflegung", "Kundgebung in der Jahrhunderthalle", "Skagerrakfeier im Stadion", "Schlesienfahrten" und "Festschrift und Festabzeichen"
          - 12. Reichsfrontsoldatentag in Breslau im Mai 1931, März - Juni 1931; R 72/154; 61 Sta 1/154; 6; Enthält: Abteilung "Presse - Zeitungen"
          - 12. Reichsfrontsoldatentag in Breslau im Mai 1931, Apr. - Juni 1931; R 72/155; 61 Sta 1/155; 7; Enthält: Abteilung "Presse"
          - 12. Reichsfrontsoldatentag in Breslau im Mai 1931, Apr. - Juni 1931; R 72/156; 61 Sta 1/156; 8; Enthält: Zulassung von Presse- und anderen Fotografen.- Schriftwechsel der Abteilung "Presse"
          - 12. Reichsfrontsoldatentag in Breslau im Mai 1931, Mai - Juni 1931; R 72/159; 61 Sta 1/159; 9; Enthält: Abteilungen "Ordnungsdienst", "Reichskraftfahrstaffel", "Kriegsbeschädigte", "Sanitätsdienst", "Musikdienst", "Auskunftsdienst" und "Studentenschaft"
        - 13. Reichsfrontsoldatentag in Berlin im Sept. 1932, 1932-1933
          - 13. Reichsfrontsoldatentag in Berlin im Sept. 1932, Juni - Sept. 1932; R 72/162; 61 Sta 1/162; 1; Enthält: Rundschreiben des Bundesamtes und des Landesverbandes Berlin Befehle Programme Unterkunft, Aufmarsch, Ehrengäste, Festschrift
          - 13. Reichsfrontsoldatentag in Berlin im Sept. 1932, Juni 1932 - Apr. 1933; R 72/161; 61 Sta 1/161; 2; Enthält: Propaganda; Bundesamt Berlin: Abt. III a
          - 13. Reichsfrontsoldatentag in Berlin im Sept. 1932, Juli - Okt. 1932; R 72/160; 61 Sta 1/160; 3; Enthält: Presseangelegenheiten; Bundesamt Berlin: Presseabteilung
        - 14. Reichsfrontsoldatentag in Hannover im Sept. 1933 (Reichsführertagung), 1933-1933
          - 14. Reichsfrontsoldatentag in Hannover im Sept. 1933 (Reichsführertagung), Apr. - Sept. 1933; R 72/166; 61 Sta 1/166; 1; Enthält: Abteilung "Ehrengäste und geladene Gäste"; Geschäftsstelle des Frontsoldatentages
          - 14. Reichsfrontsoldatentag in Hannover im Sept. 1933 (Reichsführertagung), Mai - Sept. 1933; R 72/163; 61 Sta 1/163; 2; Enthält u.a.: Propaganda Presse Rundschreiben; Bundesamt Berlin
          - 14. Reichsfrontsoldatentag in Hannover im Sept. 1933 (Reichsführertagung), Mai - Okt. 1933; R 72/167; 61 Sta 1/167; 3; Enthält u.a.: Schriftwechsel verschiedener Abteilungen mit Stahlhelmorganisationen, Mitgliedern und anderen Organisationen im Bereich des Landesverbandes Hannover; Geschäftsstelle des Frontsoldatentages
          - 14. Reichsfrontsoldatentag in Hannover im Sept. 1933 (Reichsführertagung), Juni - Sept. 1933; R 72/165; 61 Sta 1/165; 4; Enthält u.a.: Abteilung "Propaganda"; Geschäftsstelle des Frontsoldatentages
          - 14. Reichsfrontsoldatentag in Hannover im Sept. 1933 (Reichsführertagung), Aug. - Sept. 1933; R 72/164; 61 Sta 1/164; 5; Enthält: Presseangelegenheiten; Bundesamt Berlin; Stahlhelm-Schriftleitung; Geschäftsstelle des Frontsoldatentages
          - 14. Reichsfrontsoldatentag in Hannover im Sept. 1933 (Reichsführertagung), Sept. - Okt. 1933; R 72/168; 61 Sta 1/168; 6; Enthält: Meldung verlorengegangener Sachwerte durch Mitglieder des Stahlhelms; Geschäftsstelle des Frontsoldatentages
        - "Oldenburgisch-Ostfriesischer Stahlhelmtag" in Emden im Sept. 1928; "Grenzmärkischer Stahlhelmtag" in Stolp im Sept. 1928, Juli - Sept. 1928; R 72/169; 61 Sta 1/169; Enthält v.a.: Vorbereitung des Stahlhelmtags in Emden (Programme, Berichte, Zeitungen und Zeitungsausschnitte) Enthält auch: Ortsgruppe Delmenhorst.- "Thüringer Reise des Stahlhelm", 1929; Bundesamt Magdeburg: Abt. III b
        - "Stahlhelmtag" in Danzig bzw. Königsberg im Mai 1929, Feb. - Mai 1929; R 72/170; 61 Sta 1/170; Enthält u.a.: Richtlinien des Bundesamtes Berlin für die Reden auf der Tagung in Königsberg und bei den "Korridor"-Demonstrationen Entschließung während der "Korridor"-Veranstaltungen am 5. Mai 1929 Korrespondenzblatt der Pressestelle des Senats der Freien Stadt Danzig; Bundesamt Berlin
        - "Österreichischer Frontsoldatentag" in Wels im Sept. 1929, Juli - Okt. 1929; R 72/171; 61 Sta 1/171; Enthält u.a.: Vorbereitungen Programm Verlauf und Bedeutung des Frontsoldatentages (Bericht); Bundesamt Magdeburg: Abt. II a, III b
        - Ostpreußenstreife des Stahlhelm-Studentenringes Langemarck im Aug./Sept. 1932, 1931-1933
          - Ostpreußenstreife des Stahlhelm-Studentenringes Langemarck im Aug./Sept. 1932, Nov. 1931 - Juli 1932; R 72/172; 61 Sta 1/172; 1; Enthält v.a.: Vorbereitungen; Bundesamt: Studentenamt, Referent für Wehrfragen: Fritzsche, Königsberg
          - Ostpreußenstreife des Stahlhelm-Studentenringes Langemarck im Aug./Sept. 1932, Aug. 1932 - Apr. 1933; R 72/173; 61 Sta 1/173; 2; Enthält u.a.: Durchführung und Abwicklung; Bundesamt: Studentenamt; Referent für Wehrfragen: Fritzsche, Königsberg
        - Veranstaltungen verschiedener Landesverbände und Stahlhelmorganisationen, Nov. 1930 - Feb. 1933; R 72/174; 61 Sta 1/174; Enthält u.a.: Einladungen zu Veranstaltungen anderer Verbände und Institutionen Mittelstandsschulungstagung in Hannover im Mai 1932 "Die Arbeiternehmerorganisation der Zukunft".- Reden auf der 3. Jahresversammlung der Stahlhelm-Selbsthilfe am 6. und 7. Feb. 1932 in Magdeburg Aufruf des Stahlhelm zum Eintritt in den "Bund für organischen Staats- und Wirtschaftsaufbau" sowie in die Stahlhelm-Selbsthilfe "Die vernichtende Wirkung der nachkriegszeitlichen Steuergesetzgebung auf den Mittelstand".- Vortrag von Senator Niebuhr auf der Mittelstandsschulungstagung in Hannover "Reichsgründungsfeier" in Magdeburg im Jan. 1932 Landesführertagung des Landesverbandes Schlesien in Liegnitz im Jan. 1932; Bundesamt Berlin
        - Tagungen der Landesamtsleiter und Landesverbandsführer, Nov. 1928 - Jan. 1933; R 72/175; 61 Sta 1/175; Enthält u.a.: Anmeldungen Anwesenheitslisten Tagesordnungen Aussprache mit den Führerinnen der Frauenbünde am 20. Dez. 1930; Bundesamt Magdeburg und Berlin
        - Bundesredner, 1914, Dez. 1933 - Mai 1935; R 72/176; 61 Sta 1/176; Enthält: Bundesrednerausweise und -listen Anträge auf Zulassung als Bundesredner; Bundesamt Berlin
      - Pressetätigkeit, 1.1.5
        - Stahlhelm-Pressestellen, 1923-1933
          - Stahlhelm-Pressestellen, Dez. 1923 - Nov. 1925; R 72/177; 61 Sta 1/177; 1; Enthält u.a.: Tätigkeit des "Reichsbanners" Dementierung von Pressemeldungen Erfassung von Zeitungen im Gebiet der Landesverbände und Beurteilung von politischer Richtung und Haltung gegenüber dem Stahlhelm, 1925 Organisationsstatut des Generalsekretariats, Dez. 1923 Organisationsplan für die Stahlhelm-Reichspressestelle und die Gaupressestellen; Bundesamt Magdeburg
          - Stahlhelm-Pressestellen, Jan. 1926 - Dez. 1930; R 72/178; 61 Sta 1/178; 2; Enthält u.a.: Pressemeldungen, pressetechnische Vorbereitung und Auswertung von Versammlungen und politischen Ereignissen.- Schriftwechsel mit den Landesverbänden Pressestelle des Kohlengaues.- "Denkschrift über den Aufbau und Ausbau des Stahlhelmpressewesens" Finanzierung der Stahlhelmzeitung und der Bundesführung.- Vertrauliches Rundschreiben von Franz Seldte an die Stahlhelmführer, Juli 1926 Vertrag zwischen Franz Seldte und dem Stahlhelm über die Abtretung seiner Geschäftsanteile an der Stahlhelm-Verlagsgesellschaft an einen Treuhänder, Nov. 1927 Anschriften der Stahlhelm-Zeitungen und Nachrichtenblätter, Jan. 1930 Einrichtung einer Presseabteilung beim Bundesamt sowie Maßnahmen zur Durchorganisation des Stahlhelmpresse- und Nachrichtendienstes.- Vorschläge von Wilhelm Kleinau Politik der Regierung, Beziehungen zwischen dem "Reichsbanner" und der Schutzpolizei sowie Frauenbünde.- Berichte von Ewald v. Egan-Krieger, Dez. 1930; Bundesamt Magdeburg; Bundesamt Berlin: Reichspressestelle
          - Stahlhelm-Pressestellen, Jan. - Juli 1931; R 72/179; 61 Sta 1/179; 3; Enthält u.a.: Verbot von Stahlhelmzeitungen Zusammenarbeit und Umgestaltung der "Kreuzzeitung" zu einer Stahlhelm-Tageszeitung sowie Werbung für die "Kreuzzeitung".- Schriftwechsel mit Georg Foertsch, Chefredakteur der "Neuen Preußischen (Kreuz-) Zeitung" Rentabilitätsberechnung Lageberichte des Chefs des Nachrichtendienstes Lage in Russland und Österreich; Bundesamt Berlin: Bundeskanzler; Reichspressestelle
          - Stahlhelm-Pressestellen, Jan. 1932 - Mai 1933; R 72/180; 61 Sta 1/180; 4; Enthält u.a.: Presseschauen der Abteilung N Übernahme der "Kreuzzeitung" durch den Stahlhelm.- Schriftwechsel mit Georg Foertsch, Chefredakteur der "Neuen Preußischen (Kreuz-) Zeitung" Lageberichte des Chefs des Nachrichtendienstes Schaffung einer Reichspressestelle.- Schriftwechsel mit dem früheren Chef der Oberzensurstelle beim Kriegspresseamt, Alfred v. Olberg Schaffung einer Organisation für die gesamte Presseleitung und Propaganda innerhalb des Stahlhelm unter einheitlicher Leitung durch einen Pressechef im Stahlhelm (Denkschrift) Enthält auch: Lebenslauf des Führers des Landesverbandes Baden-Württemberg, Georg v. Neufville
      - Studenten- und Hochschulwesen, 1.1.6
        - Hochschulpolitik.- Allgemeines, Mai 1932 - Feb. 1933; R 72/181; 61 Sta 1/181; Enthält u.a.: Stärke der Hochschulgruppen und "Astawahlen".- Meldungen der Hochschulgruppen, Juni 1932 Studentenverfassung Auseinandersetzungen in der Deutschen Studentenschaft Vorbereitung des 15. Deutschen Studententages in Königsberg vom 14. - 16. Juli 1932 Lehrstühle für Wehrwissenschaft sowie Studentenschafts- und Studentenrechtsfragen.- Aussprache im Preußischen Kultusministerium, 27. - 28. Okt. 1932 "Grundlagen eines neuen Studentenrechtes" "Verordnung über Studentenschaften an den preußischen Hochschulen" (Entwurf ); Bundesamt Berlin: Studentenamt; Stahlhelm-Studentenring
        - Errichtung von Lehrstühlen für Wehrwissenschaft, 1932-1933
          - Errichtung von Lehrstühlen für Wehrwissenschaft, Juni - Dez. 1932; R 72/182; 61 Sta 1/182; 1; Enthält u.a.: Einführung wehrwissenschaftlicher Vorlesungen Wehrwissenschaft an den Hochschulen.- Besprechungen in Naumburg, Jena und Berlin mit Universitätsrektoren und Vertretern des preußischen Kultusministeriums "Denkschrift betr. Errichtung von Lehrstühlen für Wehrwissenschaft" von Dr. Paul Wiel, 1932; Bundesamt Berlin: Studentenamt; Stahlhelm-Studentenring
          - Errichtung von Lehrstühlen für Wehrwissenschaft, Jan. - Okt. 1933; R 72/183; 61 Sta 1/183; 2; Enthält u.a.: Wehrwissenschaftliche Vorlesungen.- Berichte der Hochschulgruppen "Ein Lehrplan für Wehrwissenschaft und seine Begründung" von Dr. Paul Wiel "Achtung! Herhören! Studentenparlament und Stahlhelm" von Dr. Richard Wenzl, stellvertretender Führer des Landesverbandes Baden-Württemberg (Wehrbewegung)
        - Stahlhelm-Studentenring "Langemarck", 1928-1933
          - Stahlhelm-Studentenring "Langemarck", Sept. 1928 - Jan. 1931; R 72/184; 61 Sta 1/184; 1; Enthält u.a.: Gründung Entwicklung der vaterländischen Bewegung an der Universität Freiburg.- Bericht des Landschaftsgruppenführers Südwest im Stahlhelm-Studentenring "Deutsche Studenten!".- Flugblatt des "Deutschen Hochschulringes", der "Deutschnationalen Studentenschaft", des "NS-Deutschen Studentenbundes" (NSDSB) und des Stahlhelm-Studentenringes Stand und Organisation des Stahlhelm-Studentenringes, 3. Nov. 1930 "Stahlhelm und Studentenschaft" von Helwig, Jena, Führer des Gaues Saale-Thüringen, in: "Der alte Dessauer", 9. Nov. 1929 Streitigkeiten unter den Stahlhelmvertretern auf dem 13. Deutschen Studententag in Breslau vom 24. - 29. Juli 1930 Stahlhelm-Studentenring Langemarck.- "Ein Lehrplan für Wehrwissenschaft und seine Begründung"; Bundesamt Berlin: Bundeskanzler
          - Stahlhelm-Studentenring "Langemarck", Juli 1929 - Mai 1933; R 72/186; 61 Sta 1/186; 2; Enthält v.a.: Rundschreiben und Führerbriefe des Stahlhelm-Studentenamtes Enthält u.a.: "Forderungen der Arbeitsgemeinschaft akademischer Berufsverbände im Schutzkartell Deutscher Geistesarbeiter", o.Dat. "Hochschulring der Braunschweiger Studentenschaft und Braunschweiger Hochschulkonflikt", o.Dat. Auseinandersetzungen innerhalb der Deutschen Studentenschaft mit dem NSDSB, 19. Dez. 1931 "Student, Politik und Stahlhelmbewegung".- "Stadtler-Vorträge", Nr. 5, 1929 "Der Stahlhelm an den Deutschen Hochschulen".- Flugblätter des Stahlhelm und des Stahlhelm-Studentenringes; Bundesamt Berlin: Bundeskanzler
          - Stahlhelm-Studentenring "Langemarck", März 1931 - Mai 1933; R 72/185; 61 Sta 1/185; 3; Enthält u.a.: Auflösung der Hochschulgruppe in Dresden, 20. März 1933 Durchführung eines freiwilligen Werkhalbjahres für Abiturienten und Jungakademiker, 1933 Errichtung von Lehrstühlen für Wehrwissenschaft (Denkschrift) Berücksichtigung wehrwissenschaftlicher Fachgebiete in den Lehrplänen der Hochschulen.- Entschließung des Stahlhelm-Studentenringes auf der 3. Reichsführertagung in Naumburg am 22. Mai 1932 Arbeit im Wintersemester 1931/32 (Bericht) Richtlinien für die Stahlhelm-Studentenarbeit und Übersicht der Stahlhelm-Hochschulgruppen, 1. Mai 1931 Neuorganisation des Stahlhelm-Studentenwesens.- Stellungnahme des Landes-Hochschulführers Baden-Württemberg, Dr. Richard Wenzl, 3. März 1931; Bundesamt Berlin: Bundeskanzler
          - Stahlhelm-Studentenring "Langemarck", Dez. 1931 - Juni 1933; R 72/187; 61 Sta 1/187; 4; Enthält u.a.: Wehrausbildung der Studenten Schulungslager Wehrsportliche Fragen Vorbereitung des "Deutschen Studententages" 1932 und der "Ostpreußenstreife" Inspektionsreise von Hans-Martin Fritzsche zu verschiedenen Hochschulgruppen vom 5. bis 13. Mai 1933 Durchführung des freiwilligen Werkhalbjahres für Abiturienten und Jungakademiker.- Vorschlag des Stahlhelm-Studentenringes, 1933; Bundesamt Berlin: Studentenamt; Stahlhelm-Studentenring
        - Studenten- und Hochschulgruppen-Führertagungen des Stahlhelm, Apr. 1928 - Feb. 1933; R 72/188; 61 Sta 1/188; Enthält v.a.: Reichstagung der Stahlhelm-Hochschulgruppen-Führer in Berlin vom 26. bis 27. Okt. 1929 3. Reichsführertagung des Stahlhelm-Studentenringes in Naumburg vom 20. bis 22. Mai 1932 Enthält u.a.: Besprechung der Stahlhelm-Studenten in Magdeburg am 20. Jan. 1929 Sitzung der Hochschulgruppen-Führer in München am 1. Juni 1929 "Der Widerstandsblock ist tot!".- NS-Flugblatt zu den "Astawahlen", ca. 1932 Wahlerfolg des Stahlhelm bei den Hamburger Hochschulwahlen, 13. Feb. 1932 Neuentwurf des Erfurter Abkommens zwischen studentischen Verbänden und dem NSDSB Liste des Stahlhelm bei den "Astawahlen" in Braunschweig 1930.- Schriftwechsel mit dem NSDSB Vorbereitung des Stahlhelm-Studententages in Naumburg vom 7. bis 11. Juni 1933 Die Arbeit im Wintersemester 1931/32; Bundesamt Berlin: Studentenamt; Stahlhelm-Studentenring
      - Jugendarbeit, Wehrertüchtigung, 1.1.7
        - Jungstahlhelm, 1.1.7.1
          - Lehrgänge, Tagungen, Veranstaltungen, 1929-1931
            - Lehrgänge, Tagungen, Veranstaltungen, Aug. 1929 - Aug. 1930; R 72/191; 61 Sta 1/191; 1; Enthält u.a.: Sommerlager des Kieler Jungstahlhelm "Werbeveranstaltung des Jungstahlhelm", in: "Köthener Zeitung", Nr. 116, 19. Mai 1930 Enthält auch: Unterstützung des Jungstahlhelm-Landheimes Irgersdorf bei Bautzen Kommandorichtlinien für den Jungstahlhelm.- Schriftwechsel mit Graf Blumenthal "Die 10 Jungsta-Gebote" "Der Aufmarsch der Jugend, Statistik der Jugendbewegung", in: "Breslauer Zeitung", Nr. 110, 20. März 1930 "Gedanken über den Aufbau des Jungstahlhelm"; Bundesamt Magdeburg und Berlin
            - Lehrgänge, Tagungen, Veranstaltungen, Apr. 1930 - Dez. 1931; R 72/192; 61 Sta 1/192; 2; Enthält u.a.: Führerlehrgang in Bad Zwischenahn Durchführung von Sportlagern "Feier des 5jährigen Bestehens des Jungstahlhelm-Landheimes Irgersdorf", Sonderdruck aus: "Bautzener Nachrichten", Nr. 196, 24. Aug. 1931 Führertagung des Landesverbandes Ostmark am 7. und 8. März 1931 in Meseritz Enthält auch: Herausgabe von Richtlinien für die Jugendarbeit Übersicht über die Jungstahlhelm-Arbeit seit Bestehen der Jungstahlhelm-Reichsführung Arbeitsdienstpflicht der Jugendlichen.- Denkschrift des Landesverbandes Baden-Württemberg Schriftwechsel mit Karl Gross, Werdau/Sachsen, über sein Kommandobuch; Bundesamt Magdeburg und Berlin
          - Landesverbände, 1931-1933
            - A - M, Jan. 1931 - Mai 1933; R 72/193; 61 Sta 1/193; 1; Enthält u.a.: Gau Altmark.- Tätigkeitsbericht für 1931 Stellung des Stahlhelm zur NSDAP Baden-Württemberg.- Durchführungsbestimmungen zur Jungstahlhelm-Dienstordnung, 1932 Rahmenbefehl für den "Stahlhelmtag" am Bodensee vom 27. bis 28. Mai 1933 "Stahlhelm-Schwarzwaldstreife".- Bilanz und Schlussbericht der Oberleitung Wehrsportliche Prüfungsbestimmungen im Bayerischen Stahlhelm Ausbildungsstand und Einsatzbereitschaft in Bayern Groß-Berlin und Brandenburg.- Übertritt der Jungstahlhelm-Gruppe Lohm zur NSDAP Braunschweig und Hannover.- Stellung des Jungstahlhelm und des "Scharnhorstbundes" neben der Hitlerjugend Groß-Hessen.- Unterstützung des Wehrsportlagers Mainz Gau Harz.- Versammlung des "Wehrwolf" am 2. Juli 1931 in Güsten (Bericht) Gau Magdeburg.- Unterstützung von Kursen Vortragsfolge im staatspolitischen Unterricht des Deutschen Arbeitsdienstes Führerkursus in Hohenerxleben, Jan. 1932 "Aufbau und Erfassung des Jungstahlhelm- und Wehrsportes".- Vortrag von Huhold, Magdeburg Jungstahlhelm-Wehrsport-Inspektion der Landesverbände Magdeburg und Anhalt sowie dem Gau Harz "Jahresbericht für 1931" von Huhold, Jungstahlhelm-Führer im Gau Magdeburg; Bundesamt Berlin
            - M - W, Jan. 1931 - Mai 1933; R 72/194; 61 Sta 1/194; 2; Enthält u.a.: Mitteldeutschland.- Wehrsport in Hochschulgruppen Niedersachsen.- Stand der Ausbildungsarbeit, Nov. 1932 Nordmark.- Unterstützung der Führertagung vom 21. bis 22. Jan. 1933 Oldenburg-Ostfriesland.- Benutzung von Heeresübungsplätzen zu Wehrsportveranstaltungen Jahresbericht 1931 der Jungstahlhelm-Gruppe Wilhelmshaven Ostpreußen.- Ausbildungsstand, 31. März 1933 Unterstützung der Wehrsportarbeit durch das Bundesamt Rundschreiben des Landesamtes zum Jungstahlhelm-Werbemonat, 17. Juni 1932 Pommern-Grenzmark.- Unterstützung der Vorpommerschen Wehrschule Griebenow Fahrpreisermäßigung für den Jungstahlhelm Weg und Aufgabe des Stahlhelm, 1. Mai 1933 Sachsen.- Verleihung des Wehrsportabzeichens Übertritt des Jungstahlhelm-Landeswartes, Major a.D. Rosenmüller, zur NSDAP Schlesien.- Unterstützung der Wehrsportarbeit durch das Bundesamt Westfalen.- Unterstützung der Wehrsportarbeit durch das Bundesamt Jungstahlhelm-Dienstordnung (Denkschrift) Westmark.- Zurückhaltung bei der Beschickung von Lehrgängen des "Reichskuratoriums für Jugendertüchtigung" mit Stahlhelmmitgliedern aus dem Saargebiet.- Schriftwechsel mit Oberregierungsrat Erbe, Berlin; Bundesamt Berlin
          - Korrespondenz des Jungstahlhelm-Bundeswarts Görnemann mit Landesverbänden, Organisationen und Personen, 1930-1933
            - Ausbildung im Geländesport, Mai 1930 - Dez. 1932; R 72/195; 61 Sta 1/195; 1; Enthält u.a.: Unterstützung der Wehrsportarbeit Ausbildungslehrgänge Berufung von Sportlehrern Einladung zu Sportveranstaltungen der Landesverbände 1931 im Landesverband Schlesien abgehaltene Kurse 1. Lehrgang der "Ausbildung Wehrsport" des Grenzgaues Oberlausitz in der Sportschule Braunau vom 14. bis 22. Nov. 1931 Stärke des Jungstahlhelms am 1. Jan. 1932; Bundesamt Magdeburg und Berlin
            - A - Z, Feb. 1932 - Mai 1933; R 72/195; 2; Enthält u.a.: Liste der Mitarbeiter der Gruppe "Wehrwesen" in der "Gesellschaft zum Studium des Faschismus" Unterstützung einer deutschlandweiten Werbefahrt der "Boy Scouts of America" (amerikanische Organisation der Pfadfinder) durch die Landesverbände Nordmark und Niedersachsen
          - Bundes-Ausbildungs-Inspektion, Mai 1932 - Mai 1933; R 72/196; 61 Sta 1/196; Enthält v.a.: Reisekostenabrechnungen Enthält u.a.: Einsatz von Sportlehrern "Prüfungsbestimmungen für den Jungstahlhelm", o.Dat.; Bundesamt Magdeburg und Berlin
          - Führerlehrgänge.- Vorbereitungen, Dienstpläne, Anmeldungen, Teilnehmerlisten und Abrechnungen, 1930-1932
            - Führerlehrgänge.- Vorbereitungen, Dienstpläne, Anmeldungen, Teilnehmerlisten und Abrechnungen, Nov. 1930 - Juni 1932; R 72/197; 61 Sta 1/197; 1; Enthält u.a.: 2. Lehrgang für Jungstahlhelm-Landeswarte auf Schloss Neuhausen/Prignitz, 22. bis 25. Nov. 1930 Sondertagung für Jungstahlhelm- und Wehrsportführer in Magdeburg, 4. Mai 1932 Enthält auch: Jungstahlhelm-Arbeit in den Landesverbänden; Bundesamt Berlin
            - Führerlehrgänge.- Vorbereitungen, Dienstpläne, Anmeldungen, Teilnehmerlisten und Abrechnungen, Dez. 1930 - Feb. 1932; R 72/198; 61 Sta 1/198; 2; Enthält u.a.: Jungstahlhelm-Führerlehrgang in Hünnefeld/Ahrenshorst bei Bohmte/Westfalen, 17. bis 19. Okt. 1931; Bundesamt Berlin